【裁判字號】    97,易,1590
【裁判日期】    970707
【裁判案由】    傷害等
【裁判全文】
臺灣板橋地方法院刑事判決              97年度易字第1590號
公  訴  人  臺灣板橋地方法院檢察署檢察官
被      告  甲○○
上列被告因傷害案件，經檢察官提起公訴（97年度偵字第7670號
），本院依簡式審判程序判決如下：
    主  文
甲○○傷害人之身體，處有期徒刑貳月，如易科罰金，以新臺幣
壹仟元折算壹日。
    事  實
一、甲○○係計程車司機，於民國九十七年二月二十日凌晨在臺
    北縣板橋市○○路○段四百一十二巷口，與所搭載之乘客陳
    月英因行車路線、車資糾紛發生爭執，陳月英乃撥打電話請
    乙○○到場處理，甲○○見乙○○來意不善，即自地上撿拾
    石頭，並於言語衝突之際基於普通傷害之故意，以該石頭攻
    擊乙○○頭部，使乙○○因而受有頭部外傷併額部撕裂傷、
    頭頂部頭皮撕裂傷之傷害。
二、案經乙○○訴請臺北縣政府警察局海山分局報告臺灣板橋地
    方法院檢察署檢察官偵查起訴。本院於準備程序進行中，甲
    ○○就被訴事實為有罪之陳述，經告知簡式審判程序之旨，
    並聽取當事人之意見後，裁定進行簡式審判程序。
    理  由
一、訊據被告甲○○對上揭犯罪事實於本院審理時坦承不諱，與
    證人乙○○於警詢及偵查、證人陳月英、詹文瑋於警詢中證
    述之情節互核相符，並有西園教學醫院診斷證明書二紙、西
    園教學醫院九十七年三月十二日西園醫字第○六七號函、被
    害人受傷照片三幀、石頭相片一幀在卷可稽，並有扣案石頭
    一顆可證，足認被告前揭自白與事實相符，堪予採信。是本
    案事證明確，被告犯行洵堪認定，自應依法論科。
二、核被告所為，係犯刑法第二百七十七條第一項之普通傷害罪
    爰審酌被告無前科之素行，因車資糾紛與乘客之前夫乙○○
    發生爭執後，竟持石塊攻擊被害人頭部，致被害人受傷不輕
    ，其行為具有相當之危險性，不宜輕縱，兼衡其犯後迭於警
    詢、偵查及本院審理時均自知事證明確，未多為無謂辯解而
    坦承犯行，且當庭向被害人道歉，表示悔意之態度，然因告
    訴人堅拒而未能和解等一切情狀，量處如主文所示之刑，並
    諭知易科罰金之折算標準，以示警懲。扣案之石頭一塊係被
    告於案發現場隨手在地上撿拾供其行兇之物，並無取得所有
    權之意，並非屬被告所有，爰不為沒收之諭知。
據上論斷，應依刑事訴訟法第273條之1第1項、第299條第1項前
段，刑法第277條第1項、第41條第1項，刑法施行法第1條之1第1
項、第2項前段，判決如主文。
本案經檢察官靳開聖到庭執行職務。
中    華    民    國    97    年    7     月    7     日
                  刑事第三庭  法  官  王偉光
以上正本證明與原本無異
如不服本判決應於送達後十日內附理由向本院提出上訴狀
                              書記官  陳宥伶
中    華    民    國    97    年    7     月    7     日
附錄本案論罪科刑法條全文：
中華民國刑法第二百七十七條
 (普通傷害罪)
傷害人之身體或健康者，處三年以下有期徒刑、拘役或一千元以
下罰金。犯前項之罪因而致人於死者，處無期徒刑或七年以上有
期徒刑；致重傷者，處三年以上十年以下有期徒刑。


司法院資訊處製作；財團法人民間司法改革基金會備份。
